---
title: "Generador de insolacion"
author: "Viacheslav Shalsiko"
date: "`r Sys.Date()`"
output: html_document
---

### Definir nombres de archivos raster

```{r}
## Capas de datos fuente
prec_raster <- "precipitacion.tif"

## Capas de datos que se van a generar
solrad_raster <- "solrad.tif"


## Nombre del archivo temporan (plantilla) raster
plantilla <- "plantilla_raster.tif"
```

### Cargar bibliotecas y presentar la información sobre el contexto

```{r cargar-bibliotecas}
library(sp)
library(raster)
library(terra)
library(dismo)
library(envirem)
library(viridis)

gdal(lib = "all")

sessionInfo()
```

### Cargar tres grupos de capas raster (precipitación, T minima, T maxima) con el modulo raster

```{r cargar-capas}
prec <- stack(prec_raster)
names(prec) <- paste0("prec", seq(1, 12))
prec
```

### Guardar una plantilla de capa raster

```{r guardar-plantilla}
writeRaster(prec[[1]],
            filename=plantilla,
            format="GTiff", datatype="FLT4S", overwrite=TRUE)
```

### Cargar plantilla de raster previamente cargada con el modulo terra

```{r cargar-plantilla}
raster_template <- terra::rast(plantilla)
raster_template
```

### Redefinir las funciones para generar las capas de insolación

```{r funcion-modificada-radiacion-solar}

ETsolradRastersMy <- function(rasterTemplate, year, outputDir = NULL, ...) {
		
	if (terra::is.lonlat(rasterTemplate)) {
		isLongLat <- TRUE
	} else {
		isLongLat <- FALSE
	}
	
	if (!isLongLat) {
		rasterTemplate2 <- rasterTemplate
		rasterTemplate <- terra::project(rasterTemplate, 'EPSG:4326')
	}
		
	# extract latitudes from cells
	latvals <- terra::yFromRow(rasterTemplate, row = 1:nrow(rasterTemplate))
	
	# for each month, calculate insolation and fill raster
	solradStack <- terra::rast(rasterTemplate, nlyrs = 12)
	for (i in 1:12) {
		
		message(i, ' ', appendLF = FALSE)	
		RA <- sapply(latvals, function(x) calcSolRadMy(year = year, lat = x, month = i))
		tmp <- rep(RA, each = terra::ncol(rasterTemplate))
		## siguiente linea se corrige sobre el código original de ENVIREM, para generar capas correctas
		tmp <- matrix(data = tmp, nrow = terra::nrow(rasterTemplate), ncol = terra::ncol(rasterTemplate), byrow = TRUE)
		ras <- terra::init(rasterTemplate, fun = tmp)
		solradStack[[i]] <- ras
	}
		
	names(solradStack) <- paste0("et_solrad_", sprintf("%02d", 1:12))
	
	if (!isLongLat) {	
		# project to input projection
		solradStack <- terra::project(solradStack, rasterTemplate2)
		# mask NA regions
		solradStack <- terra::mask(solradStack, rasterTemplate2)	
	} else {	
		# mask NA regions
		solradStack <- terra::mask(solradStack, rasterTemplate)	
	}
	
	return(solradStack)
}

calcSolRadMy <- function(year, lat, month) {
	# year is number of years after 1950
	# lat is in degrees
	# month is numeric, will be converted into 15th day of the month to get mid-month mean solar radiation
		
	# define orbit
	orb <- la04(t = year)
	
	# convert date to julian day
	day <- c(15, 46, 74, 105, 135, 166, 196, 227, 258, 288, 319, 349)[month]
	
	# convert julian day to day based on 360-day year
	day <- day * 360/365
	
	# calculate solar longitude for given year
	# t = time after 1950, day is in 360-day calendar
	solarLong <- day2l(orb, day = day)
	
	# returns daily mean insolation in Watts/m2
	solrad <- Insol(orbit = orb, long = solarLong, lat = lat*pi/180)
	
	# convert to MJ/m2 by multiplying by 0.0864, and then by 0.408 to get equivalent evaporation in mm / day
	solrad * 0.0864 * 0.408
}
```

### Generar las 12 capas de radiación solar

```{r generar-radiacion-solar}
## el raster de plantilla tiene que ser en el formato 
## SpatRaster del paquete terra
## parámetro year = 50 corresponde al año 2000
solrad <- ETsolradRastersMy(raster_template, year = 50, outputDir = NULL)
solrad
```

```{r}
plot(solrad[[1:4]])
plot(solrad[[5:8]])
plot(solrad[[9:12]])
```


### Guardar las capas de radiación solar

```{r guardar-raster-radiacion-solar}
writeRaster(solrad,
            filename=solrad_raster,
            datatype ="FLT4S", 
            NAflag = -9999,
            overwrite=TRUE)
```
