---
title: "Generador de 35 variables climaticos"
author: "Viacheslav Shalsiko"
date: "`r Sys.Date()`"
output: html_document
---

### Definir nombres de archivos raster

```{r}
## Capas de datos fuente
prec_raster <- "precipitacion.tif"
tmin_raster <- "tmin.tif"
tmax_raster <- "tmax.tif"

## Capas de datos que se van a generar
tmean_raster <- "tmean.tif"
biovars_raster <- "biovars.tif"
solrad_raster <- "solrad.tif"
pet_raster <- "pet.tif"
envirem_raster <- "envirem.tif"

## Nombre del archivo temporal (plantilla) raster
plantilla <- "plantilla_raster.tif"

```

### Cargar bibliotecas

```{r cargar-bibliotecas}
library(sp)
library(raster)
library(terra)
library(dismo)
library(envirem)
library(viridis)

gdal(lib = "all")
sessionInfo()
```

### Cargar tres grupos de capas raster (precipitación, T minima, T maxima) con el modulo raster

```{r cargar-capas}
prec <- stack(prec_raster)
names(prec) <- paste0("prec", seq(1, 12))
prec

tmin <- stack(tmin_raster)
names(tmin) <- paste0("tmin", seq(1, 12))
tmin

tmax <- stack(tmax_raster)
names(tmax) <- paste0("tmax", seq(1, 12))
tmax
```

### Guardar una plantilla de capa raster

```{r guardar-plantilla}
writeRaster(prec[[1]],
            filename=plantilla,
            format="GTiff", datatype="FLT4S", overwrite=TRUE)
```

### Generar y guardar 12 variables de temperatura media mensual

```{r calcular-tmean}
tmean <- (tmin + tmax) / 2
names(tmean) <- paste0("tmean", seq(1, 12))
tmean

writeRaster(tmean,
            filename=tmean_raster,
            format="GTiff", datatype="FLT4S", overwrite=TRUE)
```


### Generar y guardar 19 variables bioclimpaticas con el modulo dismo

```{r generar-biovars-19}
biovars <- biovars(prec, tmin, tmax)
biovars

writeRaster(biovars,
            filename=biovars_raster,
            format="GTiff", datatype="FLT4S", overwrite=TRUE)
```

### Visualizar variables bioclim

```{r}
plot(biovars[[1:4]], col = cividis(100))
plot(biovars[[5:8]], col = cividis(100))
plot(biovars[[9:12]], col = cividis(100))
plot(biovars[[13:16]], col = cividis(100))
plot(biovars[[17:19]], col = cividis(100))
```

### Cargar plantilla de raster previamente cargada con el modulo terra

```{r cargar-plantilla}
raster_template <- terra::rast(plantilla)
raster_template
```

### Redefinir las funciones para generar las capas de insolación

```{r funcion-modificada-radiacion-solar}

ETsolradRastersMy <- function(rasterTemplate, year, outputDir = NULL, ...) {
		
	if (terra::is.lonlat(rasterTemplate)) {
		isLongLat <- TRUE
	} else {
		isLongLat <- FALSE
	}
	
	if (!isLongLat) {
		rasterTemplate2 <- rasterTemplate
		rasterTemplate <- terra::project(rasterTemplate, 'EPSG:4326')
	}
		
	# extract latitudes from cells
	latvals <- terra::yFromRow(rasterTemplate, row = 1:nrow(rasterTemplate))
	
	# for each month, calculate insolation and fill raster
	solradStack <- terra::rast(rasterTemplate, nlyrs = 12)
	for (i in 1:12) {
		
		message(i, ' ', appendLF = FALSE)	
		RA <- sapply(latvals, function(x) calcSolRadMy(year = year, lat = x, month = i))
		tmp <- rep(RA, each = terra::ncol(rasterTemplate))
		## siguiente linea se corrige sobre el código original de ENVIREM, para generar capas correctas
		tmp <- matrix(data = tmp, nrow = terra::nrow(rasterTemplate), ncol = terra::ncol(rasterTemplate), byrow = TRUE)
		ras <- terra::init(rasterTemplate, fun = tmp)
		solradStack[[i]] <- ras
	}
		
	names(solradStack) <- paste0("et_solrad_", sprintf("%02d", 1:12))
	
	if (!isLongLat) {	
		# project to input projection
		solradStack <- terra::project(solradStack, rasterTemplate2)
		# mask NA regions
		solradStack <- terra::mask(solradStack, rasterTemplate2)	
	} else {	
		# mask NA regions
		solradStack <- terra::mask(solradStack, rasterTemplate)	
	}
	
	return(solradStack)
}

calcSolRadMy <- function(year, lat, month) {
	# year is number of years after 1950
	# lat is in degrees
	# month is numeric, will be converted into 15th day of the month to get mid-month mean solar radiation
		
	# define orbit
	orb <- la04(t = year)
	
	# convert date to julian day
	day <- c(15, 46, 74, 105, 135, 166, 196, 227, 258, 288, 319, 349)[month]
	
	# convert julian day to day based on 360-day year
	day <- day * 360/365
	
	# calculate solar longitude for given year
	# t = time after 1950, day is in 360-day calendar
	solarLong <- day2l(orb, day = day)
	
	# returns daily mean insolation in Watts/m2
	solrad <- Insol(orbit = orb, long = solarLong, lat = lat*pi/180)
	
	# convert to MJ/m2 by multiplying by 0.0864, and then by 0.408 to get equivalent evaporation in mm / day
	solrad * 0.0864 * 0.408
}
```

### Generar las 12 capas de radiación solar

```{r generar-radiacion-solar}
## el raster de plantilla tiene que ser en el formato 
## SpatRaster del paquete terra
## parámetro year = 50 corresponde al año 2000
solrad <- ETsolradRastersMy(raster_template, year = 50, outputDir = NULL)
solrad
```

```{r}
plot(solrad[[1:4]])
plot(solrad[[5:8]])
plot(solrad[[9:12]])
```


### Guardar las capas de radiación solar

```{r guardar-raster-radiacion-solar}
writeRaster(solrad,
            filename=solrad_raster,
            datatype ="FLT4S", 
            NAflag = -9999,
            overwrite=TRUE)
```

### Cargar capas raster previamente guardadas con el modulo terra

```{r cargar-capas-terra}
t_prec <- terra::rast(prec_raster)
names(t_prec) <- paste0("prec", sprintf("%02d", 1:12))
t_prec

t_tmin <- terra::rast(tmin_raster)
names(t_tmin) <- paste0("tmin", sprintf("%02d", 1:12))
t_tmin

t_tmax <- terra::rast(tmax_raster)
names(t_tmax) <- paste0("tmax", sprintf("%02d", 1:12))
t_tmax

t_tmean <- terra::rast(tmean_raster)
names(t_tmean) <- paste0("tmean", sprintf("%02d", 1:12))
t_tmean

t_biovars <- terra::rast(biovars_raster)
names(t_biovars) <- paste0("biovars", sprintf("%02d", 1:19))
t_biovars
```

### Establecer esquemas de nombres de capas requeridos por las funciones del modulo envirem

```{r naming}
assignNames(precip = 'prec##',
            tmin = 'tmin##',
            tmax = 'tmax##',
            tmean = 'tmean##',
            solrad = 'et_solrad_##',
            pet = 'PET_##')

allvar <- c("annualPET", "aridityIndexThornthwaite", "climaticMoistureIndex", "continentality", "embergerQ", "growingDegDays0", "growingDegDays5", "maxTempColdest", "minTempWarmest", "meanTempColdest", "meanTempWarmest", "monthCountByTemp10", "PETColdestQuarter", "PETDriestQuarter", "PETseasonality", "PETWarmestQuarter", "PETWettestQuarter", "thermicityIndex")
```

### Generar el raster stack en blanco para los resultados

```{r generar-stack-resultados}
reslist <- vector('list', length = length(allvar))
names(reslist) <- allvar
```

### Generar PET mensual con el modulo envirem

```{r PET-mensual}
tempRange <- abs(t_tmax - t_tmin)
monthlyPET <- monthlyPET(t_tmean, solrad, tempRange, tempScale = 1)
plot(monthlyPET, col = mako(100))
```

### Guardar las capas de PET mensual

```{r guardar-raster-PET-mensual}
writeRaster(monthlyPET,
            filename=pet_raster,
            datatype ="FLT4S", 
            NAflag = -9999,
            overwrite=TRUE)
```

### Generar PET derivados con el modulo envirem

```{r PET}
annualPET <- sum(monthlyPET)
names(annualPET) <- "annualPET"
reslist[['annualPET']] <- annualPET

PETseas <- PETseasonality(monthlyPET)
reslist[['PETseasonality']] <- PETseas

PETextr <- petExtremes(monthlyPET, t_prec, t_tmean)
reslist[['PETColdestQuarter']] <- PETextr[[1]]
reslist[['PETWarmestQuarter']] <- PETextr[[2]]
reslist[['PETWettestQuarter']] <- PETextr[[3]]
reslist[['PETDriestQuarter']] <- PETextr[[4]]

fullPET <- c(annualPET, PETseas, PETextr[[1]], PETextr[[2]], PETextr[[3]], PETextr[[4]])
plot(fullPET, col = inferno(100))
```

### Generar otros variables con el modulo envirem

```{r envirem-growing-deg}
gdd0 <- growingDegDays(t_tmean, baseTemp = 0)
plot(gdd0, col = inferno(100))
reslist[['growingDegDays0']] <- gdd0

gdd5 <- growingDegDays(t_tmean, baseTemp = 5)
plot(gdd5, col = inferno(100))
reslist[['growingDegDays5']] <- gdd5
```

```{r temp-extremes}
tempExtremes <- otherTempExtremes(t_tmean, t_tmin, t_tmax)
plot(tempExtremes, col = inferno(100))
reslist[['minTempWarmest']] <- tempExtremes[['minTempWarmest']]
reslist[['maxTempColdest']] <- tempExtremes[['maxTempColdest']]
reslist[['meanTempWarmest']] <- tempExtremes[['meanTempWarmest']]
reslist[['meanTempColdest']] <- tempExtremes[['meanTempColdest']]
```

```{r month-conut-10deg}
monthCount10deg <- monthCountByTemp(t_tmean, minTemp = 10)
plot(monthCount10deg, col = inferno(100))
reslist[['monthCountByTemp10']] <- monthCount10deg
```

```{r continentality}
ci <- continentality(tmax = tempExtremes[[4]], tmin = tempExtremes[[3]])
plot(ci, col = inferno(100))
reslist[['continentality']] <- ci
```

```{r compensated-thermicity}
thermInd <- thermicityIndex(annualTemp = t_biovars[[1]], minTemp = t_biovars[[6]], maxTemp = tempExtremes[[1]], continentality = ci)
plot(thermInd, col = inferno(100))
reslist[['thermicityIndex']] <- thermInd
```

```{r embergerQ}
emberger <- embergerQ(t_biovars[[12]], t_biovars[[5]], t_biovars[[6]])
plot(emberger, col = inferno(100))
reslist[['embergerQ']] <- emberger
```

```{r climatic-moisture}
cmi <- climaticMoistureIndex(t_biovars[[12]], annualPET)
plot(cmi, col = inferno(100))
reslist[['climaticMoistureIndex']] <- cmi
```

```{r Thornwaite-aridity}
aridIndThorn <- aridityIndexThornthwaite(t_prec, monthlyPET)
plot(aridIndThorn, col = inferno(100))
reslist[['aridityIndexThornthwaite']] <- aridIndThorn
```

### Guardar capas envirem generadas

```{r guardar-raster-envirem}
reslist <- terra::rast(reslist)
reslist <- reslist[[allvar]]

writeRaster(reslist,
            filename=envirem_raster,
            datatype ="FLT4S", 
            NAflag = -9999,
            overwrite=TRUE)
```

