---
title: "Modelo MaxEnt de prueba"
author: "Martin Tena, Viacheslav Shalisko"
date: "13 de abril de 2016, 05 de mayo del 2016"
output: html_document
---

Cargar modulos necesarios

```{r cargar-modulos}
library(maptools)
library(sp)
library(raster)
library(dismo)
library(rgdal)
library(rJava)

maxent.select.contribution <- function (m,n) {
  # parametros: m - objeto del model maxent, n - vector de nombres de variables raster
  resultados <- m@results
  tabla_resultados <- data.frame(t(rep(NA,3)))
  names(tabla_resultados) <- c('variable','contribution','permutation.importance')
  for (i in 1:length(n)) {
    variable1_name <- paste(n[i],'.contribution',sep='')
    variable1_value <- resultados[variable1_name,1]
    variable2_name <- paste(n[i],'.permutation.importance',sep='')
    variable2_value <- resultados[variable2_name,1]
    tabla_resultados <- rbind(tabla_resultados,c(n[i],variable1_value,variable2_value))
  }
  tabla_resultados <- tabla_resultados[-1,]
  return(tabla_resultados)
}



```

Cargar capas de variables

```{r cargar-rasters}
capas_raster<-stack("bioclim_20var_recorte.tif")

nombres <- c("alt","bio1","bio2","bio3","bio4",
                        "bio5","bio6","bio7","bio8","bio9",
                        "bio10","bio11","bio12","bio13","bio14",
                        "bio15","bio16","bio17","bio18","bio19")

names(capas_raster) <- nombres

capas_raster
summary(capas_raster)
```

Cagrar puntos (de entrenamiento 80% y de control 20%)

```{r cargar-puntos-presencia}
#puntos<- read.csv("C:/R_est_RFABRS/Dah_coc_80.csv")
puntos_entrenamiento<- read.csv("Dah_coc_80_ok.csv")
dim(puntos_entrenamiento)
head(puntos_entrenamiento)
tail(puntos_entrenamiento)

#attach(puntos_entrenamiento)
puntos_entrenamiento_coordenadas<-data.frame(cbind(
                              puntos_entrenamiento[,'Longitud'],
                              puntos_entrenamiento[,'Latitud']))

puntos_control<- read.csv("Dah_coc_20_ok.csv")
dim(puntos_control)
head(puntos_control)
tail(puntos_control)

#attach(puntos_control)
puntos_control_coordenadas<-data.frame(cbind(
                            puntos_control[,'Longitud'],
                            puntos_control[,'Latitud']))
```

Generar puntos aleatorios de pseudo-ausencia

```{r generar-puntos-aleatorios}
mascara_tabla_reclasificacion <- matrix(c(-Inf, Inf, 1), ncol=3, byrow=TRUE)
mascara <- reclassify(subset(capas_raster,1),mascara_tabla_reclasificacion)
set.seed(0)
puntos_aleatorios_fondo <- randomPoints(mascara, 1000)
```

Representar los puntos

```{r representar-puntos, fig.height=10, fig.width=10}

data(wrld_simpl)
plot(wrld_simpl, xlim=c(-110,-90), ylim=c(10,30), axes=TRUE)
points(puntos_aleatorios_fondo, cex=0.5, col="gray")
points(puntos_entrenamiento_coordenadas,col='red')
points(puntos_control_coordenadas,col='blue')
```

Ajustar el modelo con MaxEnt

```{r ajustar-modelo, fig.height=10, fig.width=10}
jar <- paste(system.file(package="dismo"), "/java/maxent.jar", sep='')

modelo_maxent <- maxent(x=capas_raster, 
                        p=puntos_entrenamiento_coordenadas, 
                        args=c(
                          'removeDuplicates=TRUE', 
                          'jackknife=FALSE',
                          'responsecurves=TRUE',
                          'threads=2'
                        ))

summary(modelo_maxent)
#representar la estructura del modelo
#str(modelo_maxent)
#representar resultados en forma de una lista
print(modelo_maxent@results)
str(modelo_maxent@results)
```

Representar grafica de importancia de variables

```{r importancia-variables, fig.height=7, fig.width=10}
#plot(modelo_maxent)

contribuciones <- maxent.select.contribution(modelo_maxent,nombres)
#contribuciones
par(mfrow=c(1, 2))
dotchart(as.numeric(contribuciones[,2]),
        col='blue', pch=16,
        labels=contribuciones[,1],
        main='contribución de variable')
dotchart(as.numeric(contribuciones[,3]),
        col='red', pch=16,
        labels=contribuciones[,1],
        main='importancia en permutaciones')
```

Representar grafica de curvas de respuesta

```{r curvas-respuesta, fig.height=10, fig.width=10}
response(modelo_maxent)
```

Evaluación inicial del modelo

```{r evaluar-modelo, fig.width=10, fig.height=5}
valores_puntos_aleatorios_fondo <- extract(capas_raster, puntos_aleatorios_fondo)
valores_entrenamiento <- extract(capas_raster, puntos_entrenamiento_coordenadas)
valores_control <- extract(capas_raster, puntos_control_coordenadas)

print('Evaluacion con datos de entrenamiento')
e_entrenamiento <- evaluate(valores_entrenamiento, valores_puntos_aleatorios_fondo, modelo_maxent)
e_entrenamiento
threshold(e_entrenamiento)

par(mfrow=c(1, 3))
plot(e_entrenamiento, 'ROC')
density(e_entrenamiento)
boxplot(e_entrenamiento, col=c('lightblue','coral'), notch=TRUE)

print('Evaluacion con datos de control')
e_control <- evaluate(valores_control, valores_puntos_aleatorios_fondo, modelo_maxent)
e_control
threshold(e_control)

par(mfrow=c(1, 3))
plot(e_control, 'ROC')
density(e_control)
boxplot(e_control, col=c('lightblue','coral'), notch=TRUE)
```

Construir la superficie de respuesta con el modelo ajustado

```{r aplicar-modelo}
resultado_maxent <- predict(modelo_maxent, capas_raster) 
```

Guardar los resultados

```{r guardar-rasters}
writeRaster(resultado_maxent, filename="Dah_coc_80_raster.csv", format="ascii", overwrite=TRUE)
writeRaster(resultado_maxent, filename="Dah_coc_80_raster.tif", format="GTiff", overwrite=TRUE)
```

Visualizar los resultados

```{r representar-raster, fig.height=10, fig.width=10}
plot(resultado_maxent)
points(puntos_entrenamiento_coordenadas, col='red')
points(puntos_control_coordenadas, col='blue')
```

Generar la pagina de reporte MexEnt en HTML

```{r revisar-datos-maxent-en-html}
modelo_maxent
```
