---
title: "Modelo Pseudotsuga menziesii"
author: "Viacheslav Shalsiko"
date: "`r Sys.Date()`"
output: html_document
---

## Preparar el entorno

```{r}
library(sp)
library(rgdal)
library(raster)
library(dismo)
library(rJava)
library(rworldmap)
library(rworldxtra)

sessionInfo()
```

## Cargar puntos de presencia

```{r}
ocurrencias <- read.delim("ocurrence/occurrence.txt")
dim(ocurrencias)

str(ocurrencias[,c("species","decimalLongitude","decimalLatitude")])

ocurrencias <- ocurrencias[,c("species","decimalLongitude","decimalLatitude")]
ocurrencias$species <- as.factor(ocurrencias$species)
head(ocurrencias)
```

## Visualizar Puntos de presencia

```{r}
mundo <- getMap(resolution = "high")
plot(mundo, axes = TRUE, xlim = c(-130,-95), ylim = c(20,55))
points(ocurrencias$decimalLongitude, ocurrencias$decimalLatitude, cex = 0.5, col = "red")
```

## Cargar datos ambientales

```{r cache = TRUE}
bio_vars <- stack("Bioclim/bioclim_40var_ok_recorte.tif")
names(bio_vars) <- paste('b',1:40,sep='')
bio_vars

plot(bio_vars, c(1:6), col = grey(1:100/100), nc=3)
plot(bio_vars, c(7:12), col = grey(1:100/100), nc=3)
plot(bio_vars, c(13:18), col = grey(1:100/100), nc=3)
plot(bio_vars, c(19:24), col = grey(1:100/100), nc=3)
plot(bio_vars, c(25:30), col = grey(1:100/100), nc=3)
plot(bio_vars, c(31:36), col = grey(1:100/100), nc=3)
plot(bio_vars, c(37:40), col = grey(1:100/100), nc=3)

mask_reclass_table <- matrix(c(-Inf, 0, NA, 0, Inf, 1), ncol=3, byrow=TRUE)
bio_vars_mask <- reclassify(subset(bio_vars, 12), mask_reclass_table)
plot(bio_vars_mask, legend = FALSE, main = "Mascara del continente")
```

## Definir conjuntos de puntos de entrenamiento y de control

```{r visualizacion, fig.width = 8, fig.height = 8, cache = TRUE}
set.seed(1)

fold <- kfold(ocurrencias, k = 5)
ocurrencias_entrenamiento <- ocurrencias[ fold != 1, ]
ocurrencias_control <- ocurrencias[ fold == 1, ]

plot(mundo, axes = TRUE, xlim = c(-130,-95), ylim = c(20,55),
     main = "Puntos de entrenamiento y de control de Pseudotsuga menziesii")
points(ocurrencias_entrenamiento$decimalLongitude, ocurrencias_entrenamiento$decimalLatitude, 
       cex = 0.5, col = "red")
points(ocurrencias_control$decimalLongitude, ocurrencias_control$decimalLatitude, 
       cex = 0.5, col = "blue")

puntos_aleatorios_fondo <- randomPoints(bio_vars_mask, 1000)
points(puntos_aleatorios_fondo, col = "gray", cex = 0.5, pch = 3)

```

## Realizar muestreo de valores ambientales

```{r muestreo, cache = TRUE}

x_presencia <- extract(subset(bio_vars, 1:35), ocurrencias_entrenamiento[,2:3])
x_control <- extract(subset(bio_vars, 1:35), ocurrencias_control[,2:3])
x_fondo <- extract(subset(bio_vars, 1:35), puntos_aleatorios_fondo)

# generar vector de presincias (1) y valores del fondo (0)
y <- c(rep(1, dim(ocurrencias_entrenamiento)[1]),
       rep(0, dim(puntos_aleatorios_fondo)[1]))
x <- rbind(x_presencia, x_fondo)

specie_entrenamiento <- as.data.frame(cbind(x,y))
dim(specie_entrenamiento)

#str(specie_entrenamiento)
head(specie_entrenamiento)

y_c <- c(rep(1, dim(ocurrencias_control)[1]),
       rep(0, dim(puntos_aleatorios_fondo)[1]))
x_c <- rbind(x_control, x_fondo)

specie_control <- as.data.frame(cbind(x_c,y_c))
```

## Construir el modelo MAXENT

```{r cache = TRUE}
jar <- paste(system.file(package='dismo'), '/java/maxent.jar', sep='')

if (file.exists(jar)) {
  # modelo_maxent <- maxent(
  #                       x = bio_vars,
  #                       p = ocurrencias_entrenamiento[,2:3],
  #                       a = puntos_aleatorios_fondo,
  #                       silent = FALSE,
  #                       args=c(
  #                         'removeDuplicates=TRUE', 
  #                         'jackknife=TRUE',
  #                         'responsecurves=TRUE',
  #                         'threads=2',
  #                         'linear=TRUE',
  #                         'quadratic=TRUE',
  #                         'hinge=FALSE',
  #                         'product=FALSE'
  #                       ))
  modelo_maxent <- maxent(
                        x = specie_entrenamiento[1:35],
                        p = specie_entrenamiento[36],
                        silent = FALSE,
                        args=c(
                          'removeDuplicates=TRUE', 
                          'jackknife=TRUE',
                          'responsecurves=TRUE',
                          'threads=2',
                          'linear=TRUE',
                          'threshold=FALSE',
                          'quadratic=TRUE',
                          'hinge=FALSE',
                          'product=FALSE'
                        ))
    summary(modelo_maxent)
    saveRDS(modelo_maxent, "modelo_maxent_Pseudotsuga_menziesii.rds")

} else {
  print('maxent.jar no disponible')
}
```

## Realizar evaluaci贸n del modelo

```{r}
# evaluacion_e <- evaluate(p = ocurrencias_entrenamiento[,2:3], 
#               a = puntos_aleatorios_fondo, 
#               x = bio_vars,
#               model = modelo_maxent)
# evaluacion_e

evaluacion_e <- evaluate(model = modelo_maxent,
              p = specie_entrenamiento[specie_entrenamiento$y == 1,1:35], 
              a = specie_entrenamiento[specie_entrenamiento$y == 0,1:35])
evaluacion_e

# evaluacion_c <- evaluate(p = ocurrencias_control[,2:3], 
#               a = puntos_aleatorios_fondo, 
#               x = bio_vars,
#               model = modelo_maxent)
# evaluacion_c

evaluacion_c <- evaluate(model = modelo_maxent,
              p = specie_control[specie_control$y == 1,1:35], 
              a = specie_control[specie_control$y == 0,1:35]
              )
evaluacion_c

threshold(evaluacion_c)
```

## Presentar graficas de evaluaci贸n del modelo

```{r}
par(mfcol = c(1,2))

plot(evaluacion_e, 'ROC')
title(c(" "," ","entranaimiento"))
plot(evaluacion_c, 'ROC')
title(c(" "," ","control"))

plot(evaluacion_e, 'TPR')
title(c(" "," ","entranaimiento"))
plot(evaluacion_c, 'TPR')
title(c(" "," ","control"))

boxplot(evaluacion_e, col=c('yellow','pink'), notch=TRUE,
        main = "entrenamiento")
boxplot(evaluacion_c, col=c('yellow','pink'), notch=TRUE,
        main = "control")

density(evaluacion_e)
title("entranaimiento")
density(evaluacion_c)
title("control")
```

## Presentar graficas de contribuci贸n de variables

```{r fig.width = 12, fig.height = 12}
response(modelo_maxent)
#modelo_maxent@results
```

```{r subsroutines}
maxent.select.contribution <- function (m, n) {
  ## parametros: m - objeto del model maxent, n - vector de nombres de variables raster
  ## Note: with jackknifing - in order to get variables 3 and 4
  resultados <- m@results
  tabla_resultados <- data.frame(t(rep(NA,5)))
  names(tabla_resultados) <- c('variable','contribution','permutation.importance',
                               'gain.without','gain.only')
  for (i in 1:length(n)) {
    var1_name <- paste0(n[i],'.contribution')
    var1_value <- resultados[var1_name,1]
    var2_name <- paste0(n[i],'.permutation.importance')
    var2_value <- resultados[var2_name,1]
    var3_name <- paste0('Training.gain.without.',n[i])
    var3_value <- resultados[var3_name,1]
    var4_name <- paste0('Training.gain.with.only.',n[i])
    var4_value <- resultados[var4_name,1]    
    tabla_resultados <- rbind(tabla_resultados,
        c(n[i],var1_value,var2_value,var3_value,var4_value))
  }
  tabla_resultados <- tabla_resultados[-1,]
  return(tabla_resultados)
}
```

```{r fig.height = 8, fig.width = 8}
nombres_variables <- names(subset(bio_vars, 1:35))
contribuciones_variables <- maxent.select.contribution(modelo_maxent,
                                                      nombres_variables)
contr_max <- max(as.numeric(c(contribuciones_variables[,2],
                              contribuciones_variables[,3])))
gain_max <- max(as.numeric(c(contribuciones_variables[,4],
                              contribuciones_variables[,5])))

par(mfcol = c(1,2), mar = c(5.1, 4.1, 6.1, 2.1))

dotchart(as.numeric(contribuciones_variables[,2]),
          col='blue', pch=16,
          labels=contribuciones_variables[,1],
          xlim=c(0, 1.02 * contr_max),
          main=c('predictor contribution','and importance in permutations'),
          xlab = "%"
         )

points(as.numeric(contribuciones_variables[,3]), 
       seq(1:35),
       col='red', pch=1)

legend("top", inset=c(0,-0.07), xpd = TRUE,
       ncol = 2, bty = "n",
       legend = c("contribution","perm. importance"),
       pch = c(16,1), col = c("blue","red"))

dotchart(as.numeric(contribuciones_variables[,4]),
          col = 'orange', pch=16,
          labels = contribuciones_variables[,1],
          xlim = c(0, 1.02 * gain_max),
          main = 'predictor jackknifing',
          xlab = 'training gain')

points(as.numeric(contribuciones_variables[,5]), 
       seq(1:35),
       col='black', pch=1)

legend("top", inset=c(0,-0.07), xpd = TRUE,
       ncol = 2, bty = "n",
       legend = c("excluding predictor","only one predictor"),
       pch = c(16,1), col = c("orange","black"))

```

## Realizar prediccion de idoneidad de habitat y clasificaci贸n binaria

```{r fig.width = 8, fig.height = 8}
prediccion <- predict(subset(bio_vars, 1:35), modelo_maxent, progress='window')
prediccion <- prediccion * bio_vars_mask
plot(prediccion, main = "Probabilidad de presencia estimada de Pseudotsuga menziesii")
plot(mundo, add = TRUE)

especie_reclass_table <- matrix(c(-Inf, threshold(evaluacion_c)$spec_sens, 0, 
                                 threshold(evaluacion_c)$spec_sens, Inf, 1), 
                               ncol=3, byrow=TRUE)
prediccion_presencia <- reclassify(prediccion, especie_reclass_table)
plot(prediccion_presencia, legend = FALSE, 
     main = "Probable presencia binaria (max. sens. spec.)")
plot(mundo, add = TRUE)

```

## Guadrar rasters

```{r}
writeRaster(prediccion, 
              filename = "probabilidad_presencia_Pseudotsuga_menziesii.tif", 
             format="GTiff", datatype = "FLT4S", overwrite = TRUE)

writeRaster(prediccion_presencia, 
              filename = "clasificacion_binaria_Pseudotsuga_menziesii.tif", 
             format="GTiff", datatype = "INT2S", overwrite = TRUE)
```



