---
title: "Modelo con Validacion Cruzada 1A Pato (Bioclim 19 + envirem 18 + dist + factorK)"
author: "Viacheslav Shalsiko"
date: "`r Sys.Date()`"
output: html_document
---

## Definir variables

```{r}
file_prefix <- "run1A_CV_maxent"
taxon <- "Dendrocygna autumnalis"
taxon_ <- "Dendrocygna_autumnalis"
predictors <- 1:42
n_fondo <- 5000
predictor_names <- c(paste0('b',1:19),paste0('e',1:18),"d1","d2","d5","d15","FactK","elev")
parametros_modelo <- c('linear=TRUE',
                       'threshold=FALSE',
                       'quadratic=TRUE',
                       'hinge=TRUE',
                       'product=FALSE')
regularizacion <- 3
CV <- 10
```

## Preparar el entorno

```{r bibliotecas}
library(sp)
library(raster)
library(dismo)
library(rJava)
library(rworldmap)
library(rworldxtra)
library(rmaxent)
library(usdm)
library(lattice)
library(rasterVis)

sessionInfo()
```

## Cargar puntos de presencia

```{r puntos-presencia}
ocurrencias <- read.csv("../Especies_ejemplos/Dendrocygna_autumnalis.csv")
#ocurrencias <- read.delim("../Especies_ejemplos/ocurrence/0011899-240425142415019.csv")
dim(ocurrencias)
#ocurrencias <- ocurrencias[,c("Species","Long","Lat")]
#ocurrencias <- ocurrencias[,c("species","decimalLongitude","decimalLatitude")]

names(ocurrencias) <- c("species","decimalLongitude","decimalLatitude")
ocurrencias$species <- as.factor(ocurrencias$species)
head(ocurrencias)
levels(ocurrencias$species)

ocurrencias <- ocurrencias[ocurrencias$species == taxon,]
dim(ocurrencias)
```

## Visualizar Puntos de presencia

```{r visualizar-presencias}
mundo <- getMap(resolution = "high")
plot(mundo, axes = TRUE, xlim = c(-107,-100), ylim = c(18.5,23))
points(ocurrencias$decimalLongitude, ocurrencias$decimalLatitude, cex = 0.5, col = "red")
```

## Cargar datos ambientales

```{r predictores-ambientales, cache = TRUE}
bio_vars <- stack("../capas_6110_asc_maxent/bio_asc_dist__43vars.tif")
names(bio_vars) <- predictor_names
bio_vars

#plot(bio_vars, c(1:6), col = grey(1:100/100), nc=3)
#plot(bio_vars, c(7:12), col = grey(1:100/100), nc=3)
#plot(bio_vars, c(13:18), col = grey(1:100/100), nc=3)
#plot(bio_vars, c(19:24), col = grey(1:100/100), nc=3)
#plot(bio_vars, c(25:30), col = grey(1:100/100), nc=3)
#plot(bio_vars, c(31:36), col = grey(1:100/100), nc=3)
#plot(bio_vars, c(37:42), col = grey(1:100/100), nc=3)

par(mfcol=c(1,2))

mask_reclass_table <- matrix(c(-Inf, 0, NA, 0, Inf, 1), ncol=3, byrow=TRUE)
## in CHELSA dataset the layer BIO12 cannot be used to produce mask
# bio_vars_mask <- reclassify(subset(bio_vars, 12), mask_reclass_table)
bio_vars_mask <- rasterize(mundo, subset(bio_vars,1))
bio_vars_mask <- reclassify(bio_vars_mask, mask_reclass_table)
plot(bio_vars_mask, legend = FALSE, main = "Continent")

points_raster <- rasterize(ocurrencias[,2:3], bio_vars_mask, 
          rep(1, nrow(ocurrencias)))
buffer_raster <- buffer(points_raster, width = 100000, dissolve = TRUE)
#raster_distancias <- distanceFromPoints(bio_vars_mask, ocurrencias[,2:3]) 
buffer_raster <- bio_vars_mask * buffer_raster
plot(buffer_raster, legend = FALSE, main = "Potential region")
```

## Guardar rasters auxiliares

```{r guardar-raster-auxiliar}
#writeRaster(bio_vars_mask,
#               filename = paste0("rasters/mascara_continente_",taxon_,".tif"),
#              format="GTiff", datatype = "INT2S", overwrite = TRUE)
#writeRaster(buffer_raster,
#               filename = paste0("rasters/buffer_500km_",taxon_,".tif"),
#              format="GTiff", datatype = "INT2S", overwrite = TRUE)
```

## Seleccionar solo los puntos en la zona donde existen datos ambientales

```{r}
print(extent(bio_vars_mask))
mask_extent <- extent(bio_vars_mask)

ocurrencias <- ocurrencias[ocurrencias$decimalLatitude > mask_extent[3] &
                           ocurrencias$decimalLatitude < mask_extent[4] &
                           ocurrencias$decimalLongitude > mask_extent[1] &
                           ocurrencias$decimalLongitude < mask_extent[2],]
dim(ocurrencias)
```


```{r puntos-presencia-simulados}
## solo se usa con número de puntos bajo
unidad <- 0.00833
## point simulation
ocurrencias_left <- data.frame(species = ocurrencias$species,
                               decimalLongitude = ocurrencias$decimalLongitude - unidad,
                               decimalLatitude = ocurrencias$decimalLatitude)
ocurrencias_rigth <- data.frame(species = ocurrencias$species,
                               decimalLongitude = ocurrencias$decimalLongitude + unidad,
                               decimalLatitude = ocurrencias$decimalLatitude)
ocurrencias_up <- data.frame(species = ocurrencias$species,
                               decimalLongitude = ocurrencias$decimalLongitude,
                               decimalLatitude = ocurrencias$decimalLatitude + unidad)
ocurrencias_bottom <- data.frame(species = ocurrencias$species,
                               decimalLongitude = ocurrencias$decimalLongitude,
                               decimalLatitude = ocurrencias$decimalLatitude - unidad)
#ocurrencias <- rbind(ocurrencias, 
#                     ocurrencias_left,
#                     ocurrencias_rigth,
#                     ocurrencias_up,
#                     ocurrencias_bottom)
```


## Definir los conjuntos de puntos de entrenamiento (80% en CV=10) y de control (20% en CV=10) para las replicas de CV y realizar el muestreo

```{r cv-muestreo, cache = TRUE}
set.seed(1)

## eliminar celdas repetidas en entrenamiento y control
ocurrencias_unicas <- ocurrencias[!duplicated(
                raster::cellFromXY(bio_vars_mask, ocurrencias[,2:3])),]
print("Registros únicos de presencia:")
dim(ocurrencias_unicas)[1]

## realizar muestreo completo
x_full <- extract(subset(bio_vars, predictors), ocurrencias_unicas[,2:3])

fold <- kfold(x_full, k = CV)

entrenamiento_CV <- list()
entrenamiento_p_CV <- list()
control_CV <- list()
control_p_CV <- list()
fondo_p_CV <- list()

for (i in 1:CV) {

  ## Generar los puntos del fondo para la iteración
  puntos_aleatorios_fondo_1 <- randomPoints(bio_vars_mask, n_fondo / 2)
  puntos_aleatorios_fondo_2 <- randomPoints(buffer_raster, n_fondo / 2)
  puntos_aleatorios_fondo_full <- rbind(puntos_aleatorios_fondo_1,
                                        puntos_aleatorios_fondo_2)
  ## Eliminar los duplicados en puntos del fondo
  puntos_aleatorios_fondo_filtrados <- puntos_aleatorios_fondo_full[
                                        !duplicated(raster::cellFromXY(bio_vars_mask, 
                                        puntos_aleatorios_fondo_full[,c("x","y")])),]
  ## Guardar puros puntos del fondo
  fondo_p_CV[[i]] <- as.data.frame(puntos_aleatorios_fondo_filtrados)
  x_fondo <- extract(subset(bio_vars, predictors), puntos_aleatorios_fondo_filtrados) 

  if (i < CV) {
    j <- i + 1
  } else {
    j <- 1
  }

  ## Guardar puntos de entrenamiento y de control
  entrenamiento_p_CV[[i]] <- ocurrencias_unicas[fold != i & fold != j,]
  control_p_CV[[i]] <- ocurrencias_unicas[fold == i | fold == j,]
  
  ## Guardar los resultados de muestreo de entrenmainto y de control
  x_entrenamiento <- x_full[fold != i & fold != j,]
  x_control <- x_full[fold == i | fold == j,]
  
  # Entrenamiento: generar vector de presincias (1) y valores del fondo (0)
  y_entrenamiento_full <- data.frame(y=c(rep(1, dim(x_entrenamiento)[1]),
                            rep(0, dim(x_fondo)[1])))
  x_entrenamiento_full <- rbind(x_entrenamiento, x_fondo)
  xy_entrenamiento <- as.data.frame(cbind(x_entrenamiento_full,y_entrenamiento_full))
  print(paste("Replica: ",i,", Tamaño de datos para entrenamiento:"))
  print(table(y_entrenamiento_full))

  # Control: generar vector de presincias (1) y valores del fondo (0)
  y_control_full <- data.frame(y=c(rep(1, dim(x_control)[1]),
                            rep(0, dim(x_fondo)[1])))
  x_control_full <- rbind(x_control, x_fondo)
  xy_control <- as.data.frame(cbind(x_control_full,y_control_full))
  print(paste("Replica: ",i,", Tamaño de datos para control:"))
  print(table(y_control_full))
  
  ## Agregar puntos de muestreo y de control para la iteración
  entrenamiento_CV[[i]] <- xy_entrenamiento
  control_CV[[i]] <- xy_control
}
```
## Presentar los puntos según la replica

```{r visualizacion-conjuntos-cv, fig.width = 8, fig.height = 4}
par(mfcol = c(1,2), cex=0.7)
for (i in 1:CV) {
  plot(mundo, axes = TRUE, xlim = c(-107,-100), ylim = c(18.5,23),
      main = c(paste0("Puntos de entrenamiento y de control"),
              paste0(taxon,", Replica ", i)))
  datos_entrenamiento <- entrenamiento_p_CV[[i]]
  datos_control <- control_p_CV[[i]]
  datos_fondo <- fondo_p_CV[[i]]
  #print(str(datos_entrenamiento))
  #print(str(datos_control))
  #print(str(datos_fondo))
  
  points(datos_fondo$x, datos_fondo$y, col = "gray", cex = 0.5, pch = 3)
  points(datos_entrenamiento$decimalLongitude, datos_entrenamiento$decimalLatitude, 
         cex = 0.5, col = "red")
  points(datos_control$decimalLongitude, datos_control$decimalLatitude, 
         cex = 0.5, col = "blue")
}  
```


## Producir una las replicas del modelo MAXENT

```{r modelos-cv, cache = TRUE}
jar <- paste(system.file(package='dismo'), '/java/maxent.jar', sep='')
modelos <- list()

for (i in 1:CV) {
  specie_entrenamiento <- entrenamiento_CV[[i]]
  modelo_maxent <- maxent(
                        x = specie_entrenamiento[predictors],
                        p = specie_entrenamiento[,"y"],
                        silent = FALSE,
                        args=c(
                          parametros_modelo,
                          'removeDuplicates=TRUE', 
                          'jackknife=TRUE',
                          'responsecurves=TRUE',
                          'threads=3',
                          'maximumiterations=5000',
                          paste0('betamultiplier=',regularizacion)
                        ))
    modelos[[i]] <- modelo_maxent
  
  
}
saveRDS(modelos, paste0(file_prefix,
                              "_",taxon_,".rds"))
```

```{r maxent-specific, cache=TRUE}
## biblioteca https://rdrr.io/github/johnbaums/rmaxent/
prediccion_raw_list <- list()

for (i in 1:CV) {
    #print(parse_lambdas(modelos[[i]]))
    non_zero_features <- n_features(modelos[[i]])
    print(paste0("Modelo ", i, ", número de parámetros ", non_zero_features))
    
    prediccion_raw_list[[i]] <- rmaxent::project(modelos[[i]],
                        subset(bio_vars, predictors),
                        quiet=TRUE)$prediction_raw
}

prediccion_raw <- stack(prediccion_raw_list)
names(prediccion_raw) <- paste0("replica", 1:CV)
plot(prediccion_raw)
```

## Evaluacioin de modelos por AIC, AICc, BIC, AUC de entrenamiento y datos de convergencia 

```{r estadisticas-modelos}
modelos_iteracones <- c()
modelos_nfondo <- c()
modelos_trAUC <- c()
modelos_regTG <- c()
modelos_ic_df <- data.frame()

for (i in 1:CV) {
  datos_entrenamiento <- entrenamiento_p_CV[[i]]
  modelos_ic <- ic(prediccion_raw[[i]],
                  datos_entrenamiento[,2:3],
                  modelos[[i]])
  if (nrow(modelos_ic_df) < 1) {
    modelos_ic_df <- as.data.frame(modelos_ic)
  } else {
    modelos_ic_df_line <- as.data.frame(modelos_ic)
    modelos_ic_df <- rbind(modelos_ic_df, modelos_ic_df_line)
  }
  modelos_trAUC[i] <- modelos[[i]]@results['Training.AUC',1]
  modelos_iteracones[i] <- modelos[[i]]@results['Iterations',1]
  modelos_regTG[i] <- modelos[[i]]@results['Regularized.training.gain',1]
  modelos_nfondo[i] <- modelos[[i]]@results['X.Background.points',1]
}

modelos_estadisticas <- data.frame(n_fondo=modelos_nfondo,
                                   iteraciones=modelos_iteracones,
                                   trAUC=modelos_trAUC,
                                   regTG=modelos_regTG)
modelos_ic_df <- cbind(modelos_ic_df, modelos_estadisticas)

knitr::kable(modelos_ic_df)
```


```{r grafica-aic}
# max_AICc <- max(modelos_ic_df$AICc)
# min_AICc <- min(modelos_ic_df$AICc)
# 
# plot(x = reg_values, y = modelos_ic_df$AICc,
#      lwd = 2, col = "blue", type = "l", log = "y",
#      ylim = c(0.9 * min_AICc, 1.1 * max_AICc), xlim = c(0.4, 5.1),
#      xlab = "coeficiente de regularización", ylab = "criterio")
# lines(x = reg_values, y = modelos_ic_df$BIC, col = "red")
# lines(x = reg_values, y = modelos_ic_df$AIC, col = "orange")
# legend("topright", bty = "n",
#        legend = c("AICc","AIC","BIC"),
#        col = c("blue","orange","red"),
#        lwd = c(2,1,1))
# abline(v = reg_values[best_index], lty = 2)
# text(x = reg_values[best_index], y = mean(modelos_ic_df$AICc) + 100,
#      label = c(paste0("beta = ", reg_values[best_index],"\n",
#               "k = ", modelos_ic_df[best_index,"k"])),
#      pos = 4)
```

## Realizar evaluación de modelos en las replicas
Nota: Linea naranja represenca umbral de clasificación de _sensibilidad_ = _especificidad_ (spec_sens)

```{r evaluacion-graficas, fig.width=8, fig.height=4}

modelos_eval_entrenamiento <- list()
modelos_eval_control <- list()
modelos_threshold <- list()

par(mfcol = c(1,4), cex=0.8)

for (i in 1:CV) {
    specie_entrenamiento <- entrenamiento_CV[[i]]
    evaluacion_e <- evaluate(model = modelos[[i]],
               p = specie_entrenamiento[specie_entrenamiento$y == 1,predictors], 
               a = specie_entrenamiento[specie_entrenamiento$y == 0,predictors])
    evaluacion_e
    modelos_eval_entrenamiento[[i]] <- evaluacion_e
 
    specie_control <- control_CV[[i]]
    evaluacion_c <- evaluate(model = modelos[[i]],
               p = specie_control[specie_control$y == 1,predictors], 
               a = specie_control[specie_control$y == 0,predictors]
               )
    evaluacion_c
    modelos_eval_control[[i]] <- evaluacion_c
 
    threshold_c <- threshold(evaluacion_c)
    modelos_threshold[[i]] <- threshold_c
    
    plot(evaluacion_e, 'ROC', pch=20)
    title(c(" "," ",paste("entrenaimiento, rep=", i)))
    plot(evaluacion_c, 'ROC', pch=20)
    title(c(" "," ",paste("control, rep=", i)))
    
    plot(evaluacion_e, 'kappa', pch=20)
    title(c(" "," ",paste("entrenaimiento, rep=", i)))
    plot(evaluacion_c, 'kappa', pch=20)
    title(c(" "," ",paste("control, rep=", i)))
    abline(v = threshold(evaluacion_c)$spec_sens, lty = 1, col="orange")
    
    # plot(evaluacion_e, 'TPR', pch=20)
    # title(c(" "," ",paste("entrenaimiento, rep=", i)))
    # plot(evaluacion_c, 'TPR', pch=20)
    # title(c(" "," ",paste("control, rep=", i)))
    # 
    # plot(evaluacion_e, c('FPR'), pch=20)
    # title(c(" "," ",paste("entrenaimiento, rep=", i)))
    # plot(evaluacion_c, 'FPR', pch=20)
    # title(c(" "," ",paste("control, rep=", i)))
    # 
    # plot(evaluacion_e, 'TNR', pch=20)
    # title(c(" "," ",paste("entrenaimiento, rep=", i)))
    # plot(evaluacion_c, 'TNR', pch=20)
    # title(c(" "," ",paste("control, rep=", i)))
    # 
    # plot(evaluacion_e, 'FNR', pch=20)
    # title(c(" "," ",paste("entrenaimiento, rep=", i)))
    # plot(evaluacion_c, 'FNR', pch=20)
    # title(c(" "," ",paste("control, rep=", i)))
    # 
    # plot(evaluacion_e, 'CCR', pch=20)
    # title(c(" "," ",paste("entrenaimiento, rep=", i)))
    # plot(evaluacion_c, 'CCR', pch=20)
    # title(c(" "," ",paste("control, rep=", i)))
    # 
    # plot(evaluacion_e, 'MCR', pch=20)
    # title(c(" "," ",paste("entrenaimiento, rep=", i)))
    # plot(evaluacion_c, 'MCR', pch=20)
    # title(c(" "," ",paste("control, rep=", i)))
    # 
    # plot(evaluacion_e, 'PPP', pch=20)
    # title(c(" "," ",paste("entrenaimiento, rep=", i)))
    # plot(evaluacion_c, 'PPP', pch=20)
    # title(c(" "," ",paste("control, rep=", i)))
    # 
    # plot(evaluacion_e, 'NPP', pch=20)
    # title(c(" "," ",paste("entrenaimiento, rep=", i)))
    # plot(evaluacion_c, 'NPP', pch=20)
    # title(c(" "," ",paste("control, rep=", i)))
    # 
    # plot(evaluacion_e, 'OR', pch=20)
    # title(c(" "," ",paste("entrenaimiento, rep=", i)))
    # plot(evaluacion_c, 'OR', pch=20)
    # title(c(" "," ",paste("control, rep=", i)))    
    
    boxplot(evaluacion_e, col=c('yellow','pink'), notch=TRUE,
         main = paste("entrenaimiento, rep=", i), ylim = c(0,1))
    boxplot(evaluacion_c, col=c('yellow','pink'), notch=TRUE,
         main = paste("control, rep=", i), ylim = c(0,1))
    abline(h = threshold(evaluacion_c)$spec_sens, lty = 1, col="orange")
 
    density(evaluacion_e)
    title(paste("entrenaimiento, rep=", i))
    density(evaluacion_c)
    title(paste("control, rep=", i))
    abline(v = threshold(evaluacion_c)$spec_sens, lty = 1, col="orange")
}  

```

## Parámetros de precisión y umbrales de las replicas

```{r estadisticas-2-modelos}
modelos_tr1AUC <- c()
modelos_testAUC <- c()
modelos_kappa <- c()
modelos_spec_sens <- c()
modelos_no_omission <- c()
modelos_prevalence <- c()
modelos_equal_sens_spec <- c()
modelos_sensitivity <- c()

for (i in 1:CV) {
  modelos_tr1AUC[i] <- modelos_eval_entrenamiento[[i]]@auc
  modelos_testAUC[i] <- modelos_eval_control[[i]]@auc
  modelos_kappa[i] <- modelos_threshold[[i]]$kappa
  modelos_spec_sens[i] <- modelos_threshold[[i]]$spec_sens
  modelos_no_omission[i] <- modelos_threshold[[i]]$no_omission
  modelos_prevalence[i] <- modelos_threshold[[i]]$prevalence
  modelos_equal_sens_spec[i] <- modelos_threshold[[i]]$equal_sens_spec
  modelos_sensitivity[i] <- modelos_threshold[[i]]$sensitivity
}

modelos_estadisticas_2 <- data.frame(tr1AUC=modelos_tr1AUC,
                                   testAUC=modelos_testAUC,
                                   t_kappa=modelos_kappa,
                                   t_spec_sens=modelos_spec_sens,
                                   t_no_omission=modelos_no_omission,
                                   t_prevalence=modelos_prevalence,
                                   t_equal_sens_spec=modelos_equal_sens_spec,
                                   t_sensitivity=modelos_sensitivity)

modelos_ic_df <- cbind(modelos_ic_df, modelos_estadisticas_2)

knitr::kable(modelos_ic_df[,c(1,2,7,9,11,12)])
knitr::kable(modelos_ic_df[,c("t_kappa","t_spec_sens","t_no_omission",
                         "t_prevalence","t_equal_sens_spec","t_sensitivity")])
```

## Graficas de los parámetros de precisión y umbrales

```{r boxplots-modelos, fig.width=8, fig.height=4}
summary(modelos_ic_df[,c("trAUC","tr1AUC","testAUC")])
boxplot(modelos_ic_df[,c("trAUC","tr1AUC","testAUC")])

summary(modelos_ic_df[,c("t_kappa","t_spec_sens","t_no_omission",
                         "t_prevalence","t_equal_sens_spec","t_sensitivity")])
boxplot(modelos_ic_df[,c("t_spec_sens","t_equal_sens_spec","t_sensitivity")])
```

## Presentar graficas de contribución de variables (temporalmente omitido)

```{r respuesta, fig.width = 12, fig.height = 15}
# response(modelos[[best_index]], at = NULL)
```

```{r subsroutines}
maxent.select.contribution <- function (m, n) {
  ## Funcion para estraer contribucion de variables de modelo Maxent
  ## parametros: 
  ## m - objeto del model maxent, 
  ## n - vector de nombres de variables raster
  ## Note: with jackknifing - in order to get variables 3 and 4
  resultados <- m@results
  tabla_resultados <- data.frame(t(rep(NA,5)))
  names(tabla_resultados) <- c('variable','contribution','permutation.importance',
                               'gain.without','gain.only')
  for (i in 1:length(n)) {
    var1_name <- paste0(n[i],'.contribution')
    var1_value <- resultados[var1_name,1]
    var2_name <- paste0(n[i],'.permutation.importance')
    var2_value <- resultados[var2_name,1]
    var3_name <- paste0('Training.gain.without.',n[i])
    var3_value <- resultados[var3_name,1]
    var4_name <- paste0('Training.gain.with.only.',n[i])
    var4_value <- resultados[var4_name,1]    
    tabla_resultados <- rbind(tabla_resultados,
        c(n[i],var1_value,var2_value,var3_value,var4_value))
  }
  tabla_resultados <- tabla_resultados[-1,]
  return(tabla_resultados)
}
```

## Contribución de variables (temporalemente omitido)

```{r contribucion-variables, fig.height = 8, fig.width = 8}
# nombres_variables <- names(subset(bio_vars, predictors))
# 
# contribuciones_variables <- maxent.select.contribution(modelos[[best_index]],
#                                                       nombres_variables)
# contr_max <- max(as.numeric(c(contribuciones_variables[,2],
#                               contribuciones_variables[,3])))
# gain_max <- max(as.numeric(c(contribuciones_variables[,4],
#                               contribuciones_variables[,5])))
# 
# par(mfcol = c(1,2), mar = c(5.1, 4.1, 6.1, 2.1))
# 
# dotchart(as.numeric(contribuciones_variables[,2]),
#           col='blue', pch=16,
#           labels=contribuciones_variables[,1],
#           xlim=c(0, 1.02 * contr_max),
#           main=c('predictor contribution','and importance in permutations'),
#           xlab = "%"
#          )
# 
# points(as.numeric(contribuciones_variables[,3]),
#        seq(predictors),
#        col='red', pch=1)
# 
# legend("top", inset=c(0,-0.07), xpd = TRUE,
#        ncol = 2, bty = "n",
#        legend = c("contribution","perm. importance"),
#        pch = c(16,1), col = c("blue","red"))
# 
# dotchart(as.numeric(contribuciones_variables[,4]),
#           col = 'orange', pch=16,
#           labels = contribuciones_variables[,1],
#           xlim = c(0, 1.02 * gain_max),
#           main = 'predictor jackknifing',
#           xlab = 'training gain')
# 
# points(as.numeric(contribuciones_variables[,5]),
#        seq(predictors),
#        col='black', pch=1)
# 
# legend("top", inset=c(0,-0.07), xpd = TRUE,
#        ncol = 2, bty = "n",
#        legend = c("excluding predictor","only one predictor"),
#        pch = c(16,1), col = c("orange","black"))
```

## Lambdas (temporalemtne omitido)

```{r lambdas}
# parse_lambdas(modelos[[best_index]])
```


## Realizar prediccion de idoneidad de habitat en cada replica y clasificación binaria con umbral spec. sens. y guardar cada capa en formato raster

```{r prediccion-raster, cache=TRUE, fig.width = 8, fig.height = 8}
prediccion_logistic_list <- list()
prediccion_presencia_list <- list()

for (i in 1:CV) {
  prediccion <- rmaxent::project(modelos[[i]],
                        subset(bio_vars, predictors),
                        quiet=TRUE)$prediction_logistic
  prediccion <- prediccion * bio_vars_mask
  plot(prediccion,
      main = c(paste0("Probabilidad de presencia estimada de ",taxon),
               paste0("beta=",regularizacion," replica=",i)),
  xlim = c(-107,-100), ylim = c(18.5,23))
  plot(mundo, add = TRUE)
  prediccion_logistic_list[[i]] <- prediccion
  
  writeRaster(prediccion,
               filename = paste0("rasters/",file_prefix,"_b",regularizacion,
               "_rep",i,"_",taxon_,"_probabilidad_presencia.tif"),
              format="GTiff", datatype = "FLT4S", overwrite = TRUE)  
  
  especie_reclass_table <- matrix(c(-Inf, modelos_threshold[[i]]$spec_sens, 0,
                                   modelos_threshold[[i]]$spec_sens, Inf, 1),
                                 ncol=3, byrow=TRUE)
  prediccion_presencia <- reclassify(prediccion, especie_reclass_table)
  plot(prediccion_presencia, legend = FALSE,
       main = c(paste0("Probable presencia binaria (max. sens. spec.) de ",taxon),
                paste0("beta=",regularizacion," replica=",i)),
       xlim = c(-107,-100), ylim = c(18.5,23))
  plot(mundo, add = TRUE)  
  prediccion_presencia_list[[i]] <- prediccion_presencia
  
  writeRaster(prediccion_presencia,
               filename = paste0("rasters/",file_prefix,"_b",regularizacion,
              "_rep",i,"_",taxon_,"_clasificacion_sens_spec.tif"),
              format="GTiff", datatype = "INT2S", overwrite = TRUE)
  
}

prediccion_logistic_stack <- stack(prediccion_logistic_list)
print(prediccion_logistic_stack)
prediccion_presencia_stack <- stack(prediccion_presencia_list)
print(prediccion_presencia_stack)
```

## Calcular el raster promedio, mediana de probabilidad de presencia y raster de mayoria en la clasificación binaria y guardar el resultado en formato raster

```{r promedio-raster, fig.width = 8, fig.height = 8}
prediccion_logistic_promedio <- mean(prediccion_logistic_stack)
plot(prediccion_logistic_promedio,
      main = c(paste0("Probabilidad de presencia estimada de ",taxon),
               paste0("beta=",regularizacion," promedio entre ",CV," replicas")),
  xlim = c(-107,-100), ylim = c(18.5,23))
plot(mundo, add = TRUE)

writeRaster(prediccion_logistic_promedio,
               filename = paste0("rasters/",file_prefix,"_b",regularizacion,
               "_promedio_replicas_",taxon_,"_probabilidad_presencia.tif"),
              format="GTiff", datatype = "FLT4S", overwrite = TRUE)  

prediccion_logistic_mediana <- calc(prediccion_logistic_stack, 
                                    fun=function(x) {median(x)})
plot(prediccion_logistic_mediana,
      main = c(paste0("Probabilidad de presencia estimada de ",taxon),
               paste0("beta=",regularizacion," mediana entre ",CV," replicas")),
  xlim = c(-107,-100), ylim = c(18.5,23))
plot(mundo, add = TRUE)

writeRaster(prediccion_logistic_mediana,
               filename = paste0("rasters/",file_prefix,"_b",regularizacion,
               "_mediana_replicas_",taxon_,"_probabilidad_presencia.tif"),
              format="GTiff", datatype = "FLT4S", overwrite = TRUE)  

prediccion_presencia_suma <- sum(prediccion_presencia_stack)
plot(prediccion_presencia_suma,
      main = c(paste0("Acumulación de probable presencia de ",taxon),
               paste0("beta=",regularizacion," suma de presencias entre ",CV," replicas")),
  xlim = c(-107,-100), ylim = c(18.5,23))
plot(mundo, add = TRUE)

writeRaster(prediccion_presencia_suma,
               filename = paste0("rasters/",file_prefix,"_b",regularizacion,
              "_suma_presencias_replicas_",taxon_,"_clasificacion_sens_spec.tif"),
              format="GTiff", datatype = "INT2S", overwrite = TRUE)

```