---
title: "Prototipo de script para modelo de distribución de Magnolias"
author: "Viacheslav Shalisko y Miguel Angel Muñiz Castro"
date: "23 de julio de 2019 al 15 de agosto de 2020"
output:
  html_document: default
---

# Modelo correlativo de distribución de una especie biológica


```{r variables}
## Nombre de la especie
especie <- "Magnolia pacifica"

## Prefijo del las capas de salida
especie_prefijo <- "Magnolia_pacifica1"

## Nombre del archivo con registro de ocurrencias
nombre_ocurrencias <- "MagnOccMx.csv"

## Nombre del archivo con el conjunto de raster (predictors)
nombre_rasterstack <- "cur.tif"

## iteraciones de validacion cruzada
cross_validation_lenght <- 20

## numero de puntos aleatorios del fondo
background_number = 1000
```




### Cargar las biblioteces requeridas

```{r}
library(sp)
library(raster)
library(dismo)
library(rJava)
```



```{r subsroutines}
maxent.select.contribution <- function (m,n) {
  # parametros: m - objeto del model maxent, n - vector de nombres de variables raster
  resultados <- m@results
  tabla_resultados <- data.frame(t(rep(NA,3)))
  names(tabla_resultados) <- c('variable','contribution','permutation.importance')
  for (i in 1:length(n)) {
    variable1_name <- paste(n[i],'.contribution',sep='')
    variable1_value <- resultados[variable1_name,1]
    variable2_name <- paste(n[i],'.permutation.importance',sep='')
    variable2_value <- resultados[variable2_name,1]
    tabla_resultados <- rbind(tabla_resultados,c(n[i],variable1_value,variable2_value))
  }
  tabla_resultados <- tabla_resultados[-1,]
  return(tabla_resultados)
}
```


## Lectura de los archivos fuente
### 1) GeoTIFF con 19 capas dd variables BIOCLIM (WorldClim 2)

```{r}
# raster con variables BIOCLIM y ENVIREM (WorldClim 2)
bio_vars <- stack(nombre_rasterstack)
names(bio_vars) <- c(paste0("b_",1:19),paste0("e_",1:16))
bio_vars

nombres_variables <- names(bio_vars)

plot(bio_vars,c(1:9), col = grey(1:100/100), nc=3)
plot(bio_vars,c(10:18), col = grey(1:100/100), nc=3)
```

### 2) Tabla GBiF con registros de presencia

```{r}
# tabla de registrois de ocurrencia
ocurrencias <- read.csv(nombre_ocurrencias)
dim(ocurrencias)
str(ocurrencias)

levels(ocurrencias$species)

```

### 3) Generar mascara de tierra firme

```{r}
mask_reclass_table <- matrix(c(-Inf, Inf, 1), ncol=3, byrow=TRUE)
bio_vars_mask <- reclassify(subset(bio_vars,1),mask_reclass_table)

# representar todos registros
plot(bio_vars_mask, legend = FALSE, main = "Puntos de presencia")
points(ocurrencias$decimalLongitude, ocurrencias$decimalLatitude, cex = 0.5)

```

# Analisis con validación cruzada
## 4) Generar puntos aleatorios para muestreo de la variabilidad ambiental en zona de tierra firme
## 5) Seleccionar la especie de interés (solo columnas de nombre de especie y coordenadas)
## 6) Subdividir datos en dos juegos: entranamiento y control
## 7) Inferir el modelo de entropía máxima
 Para lograr que funciona la aplicacipón se requiere descargar y manualmente copiar al carpeta correspondiente el 
 archivo **maxent.jar**, la carpeta es donde en su computadora se instalan los modulos de usuario, por ejemplo: 
 Documents/R/win-library/3.6/dismo/java/
## 8) Evaluación del modelo

```{r cv-maxent, fig.width=8, fig.height=8}
validacion_cruzada <- list()

for (i in 1:cross_validation_lenght){
  par(mfrow=c(1, 1))
  set.seed(i)
          
  puntos_aleatorios_fondo <- randomPoints(bio_vars_mask, background_number)
  
  ocurrencias_especie <- ocurrencias[ocurrencias$Especie == especie,c("Especie","Long","Lat")]
  
  dim(ocurrencias_especie)
  head(ocurrencias_especie)
  
  # separar datos
  fold <- kfold(ocurrencias_especie, k = 4)
  
  ocurrencias_especie_entrenamiento <- ocurrencias_especie[ fold != 4, ]
  ocurrencias_especie_control <- ocurrencias_especie[ fold == 4, ]
  
  plot(bio_vars_mask, legend = FALSE, main = "Puntos de presencia de la especie y muestreo")
  points(puntos_aleatorios_fondo, col = "blue", cex = 0.5, pch = 3)
  points(ocurrencias_especie_control[,2], ocurrencias_especie_control[,3], 
         col = "red", cex = 0.8, pch = 19)
  points(ocurrencias_especie_entrenamiento[,2], ocurrencias_especie_entrenamiento[,3], 
         col = "black", cex = 0.8, pch = 19)
  
  modelo_maxent <- maxent(x = bio_vars, 
                          p = ocurrencias_especie_entrenamiento[,2:3],
                          a = puntos_aleatorios_fondo,
                          args=c(
                          'removeDuplicates=TRUE', 
                          'jackknife=TRUE',
                          'responsecurves=TRUE',
                          'threads=2',
                          'linear=TRUE',
                          'quadratic=TRUE',
                          'hinge=FALSE',
                          'product=FALSE'
                        ))
  
  
  plot(modelo_maxent)
  print(response(modelo_maxent))

  contribuciones_variables <- maxent.select.contribution(modelo_maxent,
                                                         nombres_variables)
  
  #contribuciones
  par(mfrow=c(1, 2))
  dotchart(as.numeric(contribuciones_variables[,2]),
          col='blue', pch=16,
          labels=contribuciones_variables[,1],
          main='predictor contribution')
  dotchart(as.numeric(contribuciones_variables[,3]),
          col='red', pch=16,
          labels=contribuciones_variables[,1],
          main='predictor importance in permutations')
  
  evaluacion <- evaluate(p = ocurrencias_especie_control[,2:3], 
                a = puntos_aleatorios_fondo, 
                x = bio_vars,
                model = modelo_maxent)
  print(evaluacion)
  
  par(mfrow=c(1, 3))
  plot(evaluacion, 'ROC')
  density(evaluacion)
  boxplot(evaluacion, col=c('lightblue','coral'), notch=TRUE)
  
  umbrales <- threshold(evaluacion)
  print(umbrales)
  
  print(umbrales$spec_sens)
  
  iteracion <- list()
  iteracion$fondo <- puntos_aleatorios_fondo
  iteracion$entrenamiento <- ocurrencias_especie_entrenamiento
  iteracion$control <- ocurrencias_especie_control
  iteracion$modelo <- modelo_maxent
  iteracion$evaluacion <- evaluacion
  iteracion$umbrales <- umbrales
  iteracion$contribuciones <- contribuciones_variables
  
  validacion_cruzada[[i]] <- iteracion

}

```

## 9) Guardar el objeto de modelo para el uso futuro

```{r}
#str(validacion_cruzada)
saveRDS(validacion_cruzada, paste0(especie_prefijo,"_object_cv",cross_validation_lenght,".rds"))
```


## 10) Predicción en validación cruzada (current conditions)

```{r}

for (i in 1:cross_validation_lenght){
  my_obj <- validacion_cruzada[[i]]
  prediccion <- predict(bio_vars, my_obj$modelo, progress='window')
  prediccion
  plot(prediccion, 
       main = paste("Probabilidad de presencia estimada ",i,sep=""))
  
  writeRaster(prediccion, 
              filename = paste(especie_prefijo,"_cur_probabilidad_32bits_iteracion_",
                               i,".tif",sep = ""), 
             format="GTiff", datatype = "FLT4S", overwrite = TRUE)
  
 especie_reclass_table <- matrix(c(-Inf, my_obj$umbrales$spec_sens, 0, 
                                my_obj$umbrales$spec_sens, Inf, 1), 
                              ncol=3, byrow=TRUE)
 prediccion_presencia <- reclassify(prediccion,especie_reclass_table)
 plot(prediccion_presencia, legend = FALSE,
      main = paste("Probable presencia binaria ",i,sep = ""))
  writeRaster(prediccion_presencia, 
              filename = paste(especie_prefijo,"_cur_presencia_16bits_iteracion_",
                               i,".tif", sep = ""), 
             format="GTiff", datatype = "INT2S", overwrite = TRUE)
}
```




